【裁判字號】    92,易,274
【裁判日期】    920501
【裁判案由】    竊盜
【裁判全文】
臺灣臺北地方法院刑事判決                          九十二年度易字第二七四號
    公  訴  人  臺灣臺北地方法院檢察署檢察官
    被      告  甲○○
右列被告因竊盜案件，經檢察官提起公訴（九十一年度偵字第一九三四一號），本院
判決如左：
    主      文
甲○○攜帶兇器竊盜，累犯，處有期徒刑捌月。
    事      實
一、甲○○前於民國八十六年間，因竊盜案件，經臺灣板橋地方法院判處有期徒刑五
    月確定，於八十七年八月三十一日執行完畢；又於九十年間，因竊盜案件，經臺
    灣板橋地方法院判處有期徒刑十月確定，甫於九十一年五月三十日縮刑期滿執行
    完畢。詎猶不知悔改，意圖為自己不法之所有，於九十一年七月十四日下午十時
    許，在臺北縣新店市○○路安康高中旁，持所攜帶客觀上可作為兇器使用之一字
    起子一支（未經扣案，起訴書載為不詳工具），破壞乙○○所有停放該處之車號
    七Ａ－三八九號營業小客車之右前車門門鎖（毀損部分未據告訴），再竊取乙○
    ○置於車內之新臺幣（下同）一百五十元及墨鏡一副。嗣經乙○○報警後，由臺
    北縣政府警察局新店分局採集該車右前車門門鎖及門把周圍指紋三枚，送往內政
    部警政署刑事警察局指紋鑑驗比對結果，發現與甲○○右食指、右拇指及右環指
    指紋相符，始循線查獲。
二、案經臺北縣政府警察局新店分局移送臺灣臺北地方法院檢察署檢察官偵查起訴。
    理      由
一、訊據被告甲○○固坦承有於右揭時、地竊取被害人乙○○所有車號七Ａ－三八九
    號營業小客車車內財物，惟辯稱：伊係以石頭猛敲該車右後車門玻璃，並非持一
    字起子毀損車門鎖，且僅竊得二十元即當場被查獲云云。經查，被害人乙○○所
    有之車號七Ａ－三八九號營業小客車於九十一年七月十四日夜間，在臺北縣新店
    市○○路安康高中旁，遭人以類似一字起子之工具破壞右車門門鎖，並失竊現金
    一百五十元及墨鏡乙副之事實，迭經證人乙○○於警詢中指證綦詳，有警詢筆錄
    在卷可憑（詳偵卷第八頁、第十頁反面、第三九頁）；且被告於警詢中亦自陳伊
    係以一字起子破壞汽車門鎖後行竊，有其警詢筆錄在卷足參（詳偵卷第五頁）；
    再參以本件案發後，經警於前開營業小客車之右前車門門鎖及門把周圍所採集之
    指紋三枚，經核對後，與被告之右食指、右拇指及右環指指紋相符，有內政部警
    政署刑事警察局九十一年七月三十一日刑紋字第○九一○二○一六九四號鑑驗書
    、臺北縣政府警察局新店分局函附之送驗紀錄表、勘察採證同意書、證物清單各
    乙份附卷可稽，足徵被告嗣於本院辯稱係以石頭破壞車窗，並非以一字起子損壞
    右前車門門鎖，且僅竊得二十元云云，係避重就輕之飾詞，要難採信。本件事證
    已臻明確，被告犯行堪以認定，應予依法論科。
二、按被告用以行竊之一字起子雖未扣案，然一字起子通常質尖利銳，於本案中既足
    以破壞汽車門鎖，客觀上自足供兇器使用，被告攜帶之而竊盜，核係犯刑法第三
    百二十一條第一項第三款加重竊盜罪。起訴書認被告所為係犯刑法第三百二十條
    第一項竊盜罪，容有未合，惟因二者基本社會事實同一，爰依法變更起訴法條。
    再被告前於八十六年間，因竊盜案件，經臺灣板橋地方法院判處有期徒刑五月確
    定，於八十七年八月三十一日執行完畢；又於九十年間，因竊盜案件，經臺灣板
    橋地方法院判處有期徒刑十月確定，甫於九十一年五月三十日縮刑期滿執行完畢
    各節，有臺灣高等法院被告全國前案紀錄表在卷可按，其於有期徒刑執行完畢後
    五年內，再犯有期徒刑以上之本罪，為累犯，應依刑法第四十七條規定，加重其
    刑。爰審酌被告已有二次竊盜前科，已如前述，甫執行完畢，猶不知悛悔，惟竊
    盜所得財物價值尚屬輕微，及其犯罪之手段、目的、犯後之態度之一切情狀，量
    處如主文所示之刑。
據上論斷，依刑事訴訟法第二百九十九條第一項前段、第三百條，刑法第三百二十一
條第一項第三款、第四十七條，判決如主文。
本案經檢察官黃立維到庭執行職務
中      華      民      國    九十二    年      五      月      一      日
                                      臺灣臺北地方法院刑事第八庭
                                          法  官  宋  松  璟
右正本證明與原本無異。
如不服本判決，應於判決送達後十日內向本院提出上訴狀(應抄附繕本)。告訴人
或被害人如對於本判決不服者，應具備理由請求檢察官上訴，其上訴期間之計算
係以檢察官收受判決正本之日期為準。
                                          書記官  楊  文  祥
中      華      民      國    九十二    年      五      月      一      日
附錄法條
中華民國刑法第三百二十一條
犯竊盜罪而有左列情形之一者，處六月以上、五年以下有期徒刑：
一  於夜間侵入住宅或有人居住之建築物、船艦或隱匿其內而犯之者。
二  毀越門扇、牆垣或其他安全設備而犯之者。
三  攜帶兇器而犯之者。
四  結夥三人以上而犯之者。
五  乘火災、水災或其他災害之際而犯之者。
六  在車站或埠頭而犯之者。
前項之未遂犯罰之。


司法院資訊處製作；財團法人民間司法改革基金會備份。
